【裁判字號】    99,訴,524
【裁判日期】    990415
【裁判案由】    誣告等
【裁判全文】
臺灣臺中地方法院刑事判決               99年度訴字第524號
公  訴  人  臺灣臺中地方法院檢察署檢察官
被      告  乙○○
被      告  丙○○
上列被告等因誣告等案件，經檢察官提起公訴（99年度偵字第11
57號），被告等於準備程序就被訴事實為有罪之陳述，經本院合
議庭裁定適用簡式審判程序，本院判決如下：
    主    文
乙○○犯誣告罪，處有期徒刑肆月。緩刑貳年。
丙○○犯故買贓物罪，累犯，處有期徒刑參月；又犯教唆誣告罪
，累犯，處有期徒刑肆月。應執行有期徒刑陸月。
    犯罪事實
一、丙○○前於民國92年12月23日，因違反毒品危害防制條例案
    件，經臺灣臺中地方法院判處有期徒刑 1年4月，並於94年9
    月5日執行完畢。詎其仍不知悔改，於97年間某日，明知某
    跳蚤市場人員所販賣之索尼易利信手機（序號：0000000000
    0000 000號，係被害人呂婕妤於97年11月19日晚間7時30分
    許，放置在機車置物箱內，在臺中縣大里市○○路○段418號
    前所失竊），係來路不明之贓物，竟仍以不明價格予以購買
    。嗣並將該手機交付予甲○○之姊姊，欲轉交甲○○之友人
    洗除該手機之內碼（序號）。丙○○在取回上開手機後，於
    98年農曆前某日，將該手機以新台幣2700元價格，出售予不
    知情之乙○○，然因被害人報案，經警依上開手機序號，循
    線於98年2月26日查獲乙○○。乙○○在將其遭查獲情況告
    知丙○○後，丙○○竟意圖使甲○○受刑事處分，於98年3
    月初某日凌晨某時，前往乙○○位於臺中縣大里市○○里○○○街5之1號住處，提供甲○○之年籍資料及電話予乙○○
    ，而教唆乙○○向承辦員警誣指上開手機係向甲○○所購買
    。乙○○即基於意圖使甲○○受刑事處分，於98 年3月15日
    ，在臺中縣警察局霧峰分局偵查隊詢問時，誣指甲○○即係
    出售上開手機之人。
二、案經臺灣臺中地方法院檢察署檢察官主動簽分偵查起訴。
    理    由
一、證據能力部分：
  (一)按被告以外之人於審判外之言詞或書面陳述，除法律有規定
    者外，不得作為證據；被告以外之人於審判中有下列情形之
    一，其於檢察事務官、司法警察官或司法警察調查中所為之
    陳述，經證明具有可信之特別情況，且為證明犯罪事實之存
    否所必要者，得為證據：一、死亡者。二、身心障礙致記憶
    喪失或無法陳述者。三、滯留國外或所在不明而無法傳喚或
    傳喚不到者。四、到庭後無正當理由拒絕陳述者；該言詞或
    書面陳述，雖不符刑事訴訟法第159條之1至第159條之4之規
    定，而經當事人於審判程序同意作為證據，法院審酌該言詞
    陳述或書面陳述作成時之情況，認為適當者，亦得為證據；
    當事人、代理人或辯護人於法院調查證據時，知有第159 條
    第1項不得為證據之情形，而未於言詞辯論終結前聲明異議
    者，視為有前項之同意，刑事訴訟法第159條第1項、第159
    條之3、第159條之5分別定有明文。核其立法理由在於傳聞
    證據未經當事人之反對詰問予以核實，乃排斥其證據能力。
    惟當事人如放棄對原供述人之反對詰問權，於審判程序表示
    同意該等傳聞證據可作為證據，此時，法院除認該傳聞證據
    欠缺適當性外，自可承認其證據能力。又當事人、代理人或
    辯護人於調查證據時，知有刑事訴訟法第159條第1項不得為
    證據之情形，卻表示「對於證據調查無異議」、「沒有意見
    」等意思，而未於言詞辯論終結前聲明異議者，應視為已有
    將該等傳聞證據採為證據之同意（參見最高法院94年度臺上
    字第2976號判決意旨）。
  (二)本件檢察官及被告於本院準備程序及審理程序中，並未就本
    案卷內證據資料之證據能力提出爭執，且迄於言詞辯論終結
    前，均未主張有刑事訴訟法第159條第1項不得為證據之情形
    ，應認均已同意本案卷內之證據資料均得作為本案證據，且
    經本院審酌後，認無不適當之情形，則依刑事訴訟法第一百
    五十九條之五第一項之規定，為傳聞法則之例外，有證據能
    力，本院自得引為判決參考之依據，合先敘明。
二、認定犯罪事實所根據的證據及理由：
(一)、證據：
  ┌──┬─────────────┬─────────────────┐
  │編號│   證         據          │   證     明     事     實        │
  ├──┼─────────────┼─────────────────┤
  │一  │被告丙○○於本署偵訊中之自│1.被告丙○○於97年間某日，有向跳蚤│
  │    │白。                      │  市場人員購買上開手機，嗣並將該手│
  │    │                          │  機交付予甲○○之姊姊，欲轉交江保│
  │    │                          │  家之友人洗除該手機之內碼（序號）│
  │    │                          │  之事實。顯見被告丙○○應知悉該手│
  │    │                          │  機係來路不明之贓物。            │
  │    │                          │2.被告丙○○於 98年3月初某日凌晨某│
  │    │                          │  時，有在被告乙○○位於臺中縣大里│
  │    │                          │  市○○里○○○街5之1號住處，提供│
  │    │                          │  甲○○之年籍資料及電話予被告吳汶│
  │    │                          │  婷，並教唆被告乙○○向承辦員警誣│
  │    │                          │  指上開手機係向甲○○所購買之事實│
  │    │                          │  。                              │
  ├──┼─────────────┼─────────────────┤
  │二  │被告乙○○於本署偵訊中之自│被告丙○○於 98年3月初某日凌晨某時│
  │    │白。                      │許，有在被告乙○○位於臺中縣大里市│
  │    │                          │立仁里好來七街5之1號住處，提供江保│
  │    │                          │家之年籍資料及電話予被告乙○○，並│
  │    │                          │教唆被告乙○○向承辦員警誣指上開手│
  │    │                          │機係向甲○○所購買；而被告乙○○則│
  │    │                          │於 98年3月15日，在臺中縣警察局霧峰│
  │    │                          │分局偵查隊詢問時，誣指甲○○即係出│
  │    │                          │售上開手機之人之事實。            │
  ├──┼─────────────┼─────────────────┤
  │三  │被害人甲○○於本署偵訊中之│被害人甲○○並未出售上開手機予被告│
  │    │陳述。                    │乙○○之事實。                    │
  ├──┼─────────────┼─────────────────┤
  │四  │臺中縣警察局霧峰分局調查筆│而被告乙○○於 98年3月15日，在臺中│
  │    │錄。                      │縣警察局霧峰分局偵查隊詢問時，誣指│
  │    │                          │甲○○即係出售上開手機之人之事實。│
  └──┴─────────────┴─────────────────┘
(二)、核被告丙○○所為，係犯刑法第349條第2項之故買贓物及同
    法第29條、第169條第1項之教唆誣告等罪。被告乙○○所為
    ，係犯刑法第169條第1項之誣告罪。被告丙○○所犯上開二
    罪之構成要件不同，罪名各別，應分論併罰。又被告丙○○
    前於92年12月23日，因違反毒品危害防制條例案件，經臺灣
    臺中地方法院判處有期徒刑1年4月，並於94年9月5日執行完
    畢，有臺灣高等法院被告前案紀錄表、台灣台中地方法院檢
    察署刑案資料查註紀錄表在卷可考，其於前案執行完畢5年
    之內，故意再犯本件有期徒刑以上之罪，為累犯，應依刑法
    第47條第1項之規定，加重其刑。爰審酌被告二人犯罪後坦
    承犯行，態度尚可，亦相當程度減免訴訟之牽累，及其犯罪
    對於司法妨礙之程度等一切情狀，分別量處如主文所示之刑
    ，被告丙○○部分並定其應執行之刑。末查被告乙○○未曾
    因故意犯罪受有期徒刑以上刑之宣告，此有臺灣高等法院被
    告前案紀錄表在卷可參，其因一時失慮，致罹刑章，並於本
    院審理中坦承犯行，已有悔意，經此偵審程序及刑之宣告教
    訓，當能知所警惕而無再犯之虞，本院認所宣告之刑以暫不
    執行為適當，爰依刑法第74條第1項第1款之規定，併予宣告
    緩刑2年，以啟自新。
三、據上論斷，應依刑事訴訟法第273條之1第1項、第299條第1
    項前段，刑法第169第1項、刑法第349條第2項、第29條、47
    條第1項第74條第1項第1款，判決如主文。
本案經檢察官楊朝嘉到庭執行職務。
中    華    民    國    99    年    4    月    15    日
                  刑事第二庭    法  官 郭德進
以上正本證明與原本無異。
如不服本判決應於收受判決後10日內向本院提出上訴書狀，並應
敘述具體理由；其未敘述上訴理由者，應於上訴期間屆滿後20日
內向本院補提理由書（均須按他造當事人之人數附繕本）「切勿
逕送上級法院」。
                                書記官 陳惠玲
中    華    民    國    99    年    4    月    15    日
附錄論罪科刑法條
中華民國刑法第349條：
收受贓物者，處 3 年以下有期徒刑、拘役或 5 百元以下罰金。
搬運、寄藏、故買贓物或為牙保者，處 5 年以下有期徒刑、拘
役或科或併科 1 千元以下罰金。
因贓物變得之財物，以贓物論。
中華民國刑法第29條：
教唆他人使之實行犯罪行為者，為教唆犯。
教唆犯之處罰，依其所教唆之罪處罰之。
中華民國刑法第169條：
意圖他人受刑事或懲戒處分，向該管公務員誣告者，處 7 年以
下有期徒刑。
意圖他人受刑事或懲戒處分，而偽造、變造證據，或使用偽造、
變造之證據者，亦同。

司法院資訊處製作；財團法人民間司法改革基金會備份。
